Inventaris van de particuliere notulen en rapporten van de Gedeputeerden van Gouda ter dagvaart in de vergaderingen van de Staten van Holland en West-Friesland, 1584-1788
Nationaal Archief, Den Haag
Dagvaarten en Besognes van de Stemhebbende Steden Gouda
Dagvaarten Gouda
1584-1788
3526
2.00 meter; 46 inventarisnummers.
In 17de eeuws schrift geschreven, evenals gedrukte documenten.
Nationaal Archief, Den Haag
Gedeputeerden van Gouda
Hendrik Wijn
François Vranck
Het archief bevat particuliere notulen van de vergaderingen van de Staten van Holland, gemaakt door de pensionarissen van Gouda, Hendrik Wijn en François Vranck. Ook bevat dit archief stukken "rakende de beginselen van de Hollandse Republiek".
Archiefvorming
Geschiedenis van het archiefbeheer
De redactie van dit archief heeft plaats gevonden op het Nationaal Archief door Diederick Kortlang, en bestaat uit een reeks van kleine archieven die betrekking hebben op de "particuliere Notulen en Rapporten door Gedeputeerden in dagvaarten van de Staten van Holland en Gecommitteerde Raden (dagvaarten en besognes van de Stemhebbende Steden)". Het is een aanvulling op de archieven van de Staten van Holland en West-Friesland en van Gecommitteerde Raden in het Zuiderkwartier en op daarmee samenhangende archieven, 1572-1795.
De verwerving van het archief
De rechtstitel is (nog) onbekend
3.01
Aanwijzingen voor de gebruiker
Openbaarheidsbeperkingen
Volledig openbaar.
Materiële beperkingen
Aanvraaginstructie
Openbare archiefstukken kunnen online worden aangevraagd en gereserveerd. U kunt dit ook via de terminals in de studiezaal van het Nationaal Archief doen. Om te kunnen reserveren dient u de volgende stappen te volgen:
U maakt een profiel aan op www.gahetna.nl, en logt vervolgens in
Via de archiefinventaris (alleen de beschrijvingen met rode nummers) selecteert u het gewenste archiefstuk door op de knop 'Reserveren' te klikken
In het volgende scherm geeft u aan op welke dag u het archiefstuk wilt inzien
Indien u zich bevindt in de studiezaal en een tafelnummer heeft ontvangen kunt u dit nummer vermelden. Als u geen tafelnummer heeft kunt u tafelnummer 777 laten staan
Vervolgens bevestigt u uw reservering door deze te versturen.
Verwant materiaal
Beschikbaarheid van kopieën
Verwante archieven
3.01.05
3.01.04.01
3.01.08.02
3.01.08.03
3.01.08.04
3.01.08.05
3.01.04.06
3.01.08.07
3.01.08.08
3.01.08.09
3.01.08.10
3.01.08.11
3.01.08.12
Beschrijving van de series en archiefbestanddelen
- "Curieuze oude stukken en documenten rakende de beginselen der Hollandsche Republiek", afschriften, deels in druk, 1584-1588; 1A; 1 band
  De stukken zijn genummerd.
- Memorie waarbij de stad Gouda protesteert tegen het opdraen van de souvereiniteit aan François van Anjou, afschrift, 1584; 1B; 1 katern
- Stukken betreffende de vredesonderhandelingen met Spanje, afkomstig van François Vranck, pensionaris van Gouda, klad en afschriften, 1587-1588; 1C; 1 omslag
  Gemerkt "21"
- Notulen van vergaderingen van de Staten van Holland en van besognevergaderingen gemaakt door Hendrik van Wijn, pensionaris vanGouda, met tafels en indices, 1779-1788; 2-28; 27 delen
  De delen waren genummerd 43-6e deel tot 43-32e deel
  - 1779 januari 13 - 1779 juni 24, 3
  - 1779 juni 3 - 1779 december 30, 2
  - 1780 januari 26 - 1780 september 25, 4
  - 1780 september 27 - 1781 maart 17, 5
  - 1781 maart 28 - 1781 november 2, 6
  - 1781 november 28 - 1782 oktober 3, 7
  - 1782 oktober 9 - 1783 februari 28, 8
  - 1783 maart 4 - 1783 augustus 19, 9
  - 1783 september 4 - 1784 februari 6, 10
  - 1784 februari 18 - 1784 mei 28, 11
  - 1784 juni 8 - 1784 november 5, 12
  - 1784 november 9 - 1784 december 31, 13
  - 1785 januari 5 - 1785 maart 4, 14
  - 1785 maart 14 - 1785 juni 15, 15
  - 1785 juni 15 - 1785 oktober 21, 16
  - 1785 november 4 - 1785 december 12, 17
  - 1786 januari 5 - januari 26, 18
  - 1786 april 5 - 1786 augustus 18, 19
  - 1786 augustus 22 - 1786 september 18, 20
  - 1786 september 19 - 1786 december 1, 21
  - 1786 december 5 - 1787 februari 2, 22
  - 1787 februari 14 - 1787 april 13, 23
  - 1787 april 18 - 1787 mei 18, 24
  - 1787 mei 22 - 1787 juli 14, 25
  - 1787 juli 17 - 1787 september 23, 26
  - 1787 september 24 - 1787 november 29, 27
  - 1787 december 6 - 1788 februari 23, 28
- Rapporten en adviezen van de stad Gouda inzake het behandelde in de vergaderingen van de Staten van Holland, 1779-1788; 29-36; 1 pak en 8 delen
  Genummerd door Van Wijn 42 en 42-1e deel tot 42-8e deel
  - 1779 juni 3 - 1780 december 21, 29
  - 1781, 30
  - 1782, 31
  - 1783, 32
  - 1784, 33
  - 1785, 34
  - 1786 januari 6 - 1787 juni 28, 35
  - 1787 juni 28 - 1788 februari 23, 36
- Stukken verzameld door Hendrik van Wijn, pensionaris van Gouda over "lopende staatszaken", 1778-1788; 37-44; 8 banden
  Genummerd door Van Wijn 36-1e deel tot 36-8e deel
  - 1778-1782, 37
  - 1782-1784, 38
  - 1785-1786, 39
  - 1784-1785, 40
  - 1784-1786, 41
  - 1785-1786, 42
  - 1787 januari - juni, 43
  - 1787 juni - 1788 januari, 1780-1782, 44